臺灣高雄地方法院刑事判決　　　　　　100年度審易字第258號
公　訴　人　臺灣高雄地方法院檢察署檢察官
被　　　告　許進泰
上列被告因菸酒管理法案件，經檢察官提起公訴（99年度偵字第
28338 號），嗣本院訊問被告後，因被告就其被訴事實為有罪之
陳述，經詢問被告及檢察官之意見後，合議庭裁定由受命法官依
簡式審判程序獨任審理，並判決如下：
    主  文
許進泰輸入私煙，處有期徒刑陸月。如易科罰金，以新臺幣壹仟
元折算壹日。扣案如附表所示之物沒收。
    事實及理由
一、本件被告許進泰所犯均為死刑、無期徒刑、最輕本刑為3 年
    以上有期徒刑以外之罪，其於審判程序中就被訴事實為有罪
    之陳述，經本院告知簡式審判程序之旨，並聽取當事人意見
    後，認宜進行簡式審判程序，爰依刑事訴訟法第273條之1第
    1 項規定，裁定進行簡式審判程序，合先敘明。又簡式審判
    程序之證據調查，依刑事訴訟法第273條之2規定，不受同法
    第159條第1項審判外陳述排除之限制，再被告對於卷內之各
    項證據亦不爭執證據能力（本院卷第26頁），故卷內所列之
    各項證據，自得作為證據，先予敘明。
二、本件犯罪事實及證據，除證據部分補充「被告於本院準備程
    序中之自白」外，餘均引用如附件檢察官起訴書之記載。
三、核被告許進泰所為，係犯菸酒管理法第46條第4 項輸入私菸
    罪。審酌被告不思以正常管道獲取金錢，竟貪圖私利輸入私
    菸，擾亂我國菸品交易秩序，且輸入之私菸數量共計達144,
    500 包，危害不輕，惟念被告犯後均坦承犯行，態度良好，
    而輸入之私菸尚未流入市面即經查獲，並斟酌其犯罪動機、
    目的、手段、家庭經濟狀況及智識程度等一切具體情狀，量
    處如主文所示之刑，併諭知其易科罰金之折算標準，以資懲
    儆。又本院審酌上情，認被告以量處如主文所示之刑，已足
    以達罰當其罪之目的，並令被告心生警惕之效果，檢察官求
    處有期徒刑1 年，併科新台幣1 百萬元罰金等語，尚嫌過重
    。末扣案如附表所示之私菸，係於被告所駕駛之船舶所查獲
    ，核屬查獲之私菸，應依菸酒管理法第58條之規定，為沒收
    之諭知，併此敘明。
據上論斷，應依刑事訴訟法第273 條之1 第1 項、第299 條第1
項前段、第310 條之2 、第454 條第2 項，菸酒管理法第46條第
4 項、第58條，刑法第11條前段、第41條第1 項前段，判決如主
文。
本案經檢察官李英霆到庭執行職務。
中    華    民    國    100    年    3    月    31    日
                  刑事第十庭   法  官  張  震
以上正本證明與原本無異。
如不服本判決應於收受判決後10日內向本院提出上訴書狀，並應
敘述具體理由。其未敘述上訴理由者，應於上訴期間屆滿後20日
內向本院補提理由書(均須按他造當事人之人數附繕本)「切勿逕
送上級法院」。
中    華    民    國    100    年    3    月    31    日
                               書記官  邱家銘
附錄本判決論罪之法條：
菸酒管理法第46條第4項
輸入私菸、私酒者，處2年以下有期徒刑、拘役或科或併科新臺
幣20萬元以上200萬元以下罰金。
附表：
┌──┬──────────────┬──┬─────┐
│編號│    私    菸    品    名    │單位│  數量    │
├──┼──────────────┼──┼─────┤
│ 1  │「ASALI」香菸               │ 包 │144,500   │
└──┴──────────────┴──┴─────┘
附件：
臺灣高雄地方法院檢察署檢察官起訴書
                                     99年度偵字第28338號
    被      告  許進泰  男  46歲（民國○○年○月○○日生）
                        住高雄縣茄萣鄉○○街76號4樓之1
                        居高雄縣茄萣鄉○○路140號之7
                        國民身份證統一編號：Ｚ000000000號
上列被告因違反菸酒管理法案件，業經偵查終結，認應提起公訴
，茲將犯罪事實及證據並所犯法條分敘如下：
        犯  罪  事  實
一、許進泰係漁船「金滿利號」（統一編號：CT0-000000）之船
    長，明知未經主管機關許可輸入之香菸為私菸，依法不得擅
    自輸入，竟基於輸入私菸以牟利之犯意，於民國 99年8月20
    日0時31分許，指揮船員丁宗益、洪文斌2人（均另為不起訴
    處分）駕駛上開漁船，以出海捕魚名義，自高雄縣茄萣鄉興
    達港安檢所報關出港，而於 99年8月20日20時至21時許，行
    至北緯 22度46分、東經119度46分海域處（我國領海外），
    自一艘不詳船名外籍商船上，接駁「 ASALI阿莎力」之私菸
    289箱（合計共14萬4,500包），並將之藏匿於「金滿利號」
    漁船密艙內，欲俟機輸入我國。嗣於99年8月22日凌晨4時許
    在高雄縣興達漁港，為行政院海岸巡防署海洋巡防總局南部
    地區巡防局高雄市機動查緝隊、高雄市政府警察局楠梓分局
    等單位，持法院核發之搜索票登船查獲，並扣得上開未稅私
    菸共14萬4500包，循線查知上情。
二、案經行政院海岸巡防署海岸巡防總局南部地區巡防局、高雄
    市政府警察局楠梓分局移送偵辦。
        證  據  並  所  犯  法  條
一、證據清單
┌──┬───────────────┬───────────────┐
│編號│證據方法                      │待證事實                      │
├──┼───────────────┼───────────────┤
│01  │被告許進泰之自白。            │1、坦承上開全部犯行。         │
│    │                              │2、坦承係綽號「八哥」之真實年 │
│    │                              │   籍不詳成年男子叫其走私私煙 │
│    │                              │   之事實。                   │
├──┼───────────────┼───────────────┤
│02  │證人丁宗益之證述。            │證明被告許進泰在船上搬運私煙之│
│    │                              │犯罪事實。                    │
│    │                              │                              │
├──┼───────────────┼───────────────┤
│03  │證人洪文斌之供述。            │證明被告許進泰在船上搬運私煙之│
│    │                              │犯罪事實。                    │
│    │                              │                              │
├──┼───────────────┼───────────────┤
│04  │搜索扣押筆錄、扣押物品目錄表、│證明被告駕駛漁船自興達港安檢所│
│    │高雄縣政府違法嫌疑菸酒案件現場│報關出港、接駁私菸、藏置私菸在│
│    │處理記錄表、漁船進出港紀錄明細│左右船舷密艙之事實。          │
│    │及紀錄清單、本國漁船基本資料明│                              │
│    │細、機漁船（含船員）進出港檢查│                              │
│    │表、行政院農業委員會99年10月7 │                              │
│    │日聖授漁字第0991320788號函。  │                              │
├──┼───────────────┼───────────────┤
│05  │查獲現場照片8張。             │被告搬運大量私菸並藏置在金滿利│
│    │                              │號左右船舷密艙內之事實。      │
└──┴───────────────┴───────────────┘
二、核被告許進泰所為，係違反菸酒管理法第 46條第4項之輸入
    私菸罪嫌。請審酌被告輸入私菸數量頗鉅，惡性非輕，請判
    處被告許進泰有期徒刑 1年，併科新臺幣一百萬元罰金，以
    資懲戒。至扣押ASALI阿莎力之私菸289箱，請依菸酒管理法
    第58條規定宣告沒收。
三、依刑事訴訟法第251條第1項提起公訴。
    此  致
臺灣高雄地方法院
中    華    民    國    99    年    12    月    30    日
                              檢  察  官  黃子宜
上正本證明與原本無異
中    華    民    國   100    年    1     月    3     日
                              書  記  官
附錄所犯法條：菸酒管理法第 46條第4項
菸酒管理法第46條
產製私菸、私酒者，處新臺幣 10 萬元以上 100 萬 元以下罰鍰
。但查獲物查
獲時現值超過新臺幣 100 萬元者，處查獲物查獲時現值一倍以上
五倍以下罰鍰。
產製私菸、私酒未逾一定數量且供自用者，不罰。
前項所稱之一定數量，由中央主管機關公告之。
輸入私菸、私酒者，處 2 年以下有期徒刑、拘役或科或併科新臺
幣 20 萬元以上 200 萬元以下罰金。